臺灣嘉義地方法院刑事裁定
111年度聲字第897號
聲  請  人  
即  被  告  王豊毅





選任辯護人  李菁琪律師
            諶亦蕙律師
上列聲請人即被告因違反毒品危害防制條例案件（111年度訴字
第506號），聲請具保停止羈押，本院裁定如下：
    主  文
聲請駁回。
    理  由
一、聲請意旨略以：聲請人即被告(下稱被告)因違反毒品危害防
    制條例案件，經本院裁定羈押，其就起訴書所載犯罪事實均
    認罪，本案相關證物皆已扣押，無湮滅證據之可能，檢察官
    就所指犯罪之情事，已發動搜索，並將相關證物扣案，且其
    到案承認全部犯行，無任何隱晦，亦無虛偽供陳，無滅證之
    必要，共犯陳柏仲亦到案說明，並製作偵訊筆錄，其無與其
    他證人勾串之問題；其有固定住居所，家庭關係穩定且良好
    ，以其與家人關係視之，不至有逃亡之可能；本案無羈押之
    必要，縱認其可能與尚未到案之人勾串證據，亦可依刑事訴
    訟法第116條之2第1項第8款規定命其不得直接或間接與上開
    人等接觸，及依同法第111條第1項之規定，命其提出保證書
    並指定相當金額，作為法院依刑事訴訟法第116條之2第1項
    指定事項時之擔保。綜上，本案羈押之原因顯然不存，本於
    比例原則，考量羈押之最後手段性，本案無羈押之必要，為
    此依刑事訴訟法第110條第1項規定，聲請裁定准予停止羈押
    等語。
二、按被告經法官訊問後，認為犯罪嫌疑重大，而有下列情形之
    一，非予羈押，顯難進行追訴、審判或執行者，得羈押之：
    ㈠逃亡或有事實足認為有逃亡之虞者。㈡有事實足認為有湮滅
    、偽造、變造證據或勾串共犯或證人之虞者。㈢所犯為死刑
    、無期徒刑或最輕本刑為5年以上有期徒刑之罪，有相當理
    由認為有逃亡、湮滅、偽造、變造證據或勾串共犯或證人之
    虞者，刑事訴訟法第101條第1項定有明文。再按羈押被告之
    目的，其本質在於確保訴訟程序得以順利進行、或為確保證
    據之存在與真實或為確保嗣後刑罰之執行，而對被告所實施
    剝奪其人身自由之強制處分。被告有無羈押必要，法院僅須
    審查被告犯罪嫌疑是否重大、有無羈押原因以及有無賴羈押
    以保全偵審或執行之必要，由法院就具體個案情節予以斟酌
    決定(最高法院108年度台抗字第1619號裁定意旨參照)；復
    按被告聲請具保停止羈押，除有刑事訴訟法第114條各款所
    列情形之一，不得駁回者外，准許與否，法院有自由裁量之
    權(最高法院110年度台抗字第1031號裁定意旨參照)。
三、經查：
  ㈠本院於訊問被告後，以被告涉犯毒品危害防制條例第4條第2
    項之販賣第二級毒品罪(10罪)、製造第二級毒品罪(1罪)，
    經被告坦承，並經同案被告陳柏仲、證人張德文證述，且有
    扣押物品目錄表、法務部調查局濫用藥物實驗室鑑定書、手
    機內儲存之照片可憑，足認被告犯罪嫌疑重大，且本案仍有
    共犯及藥腳未到案，尚有調查必要，足認被告有勾串共犯之
    虞；被告所犯最輕本刑為10年以上有期徒刑之罪，其罪非輕
    ，被告涉此重罪，有相當理由可信被告為逃避偵查、審判與
    執行，確有逃亡之虞，據此予以羈押，並禁止接見、通信及
    受授物件。
　㈡被告以其對犯罪事實均坦承不諱，本案相關證物皆已扣押，
    無湮滅證據之可能，檢方已發動搜索程序，將相關證物扣案
    ，共犯陳柏仲已到案說明，無與勾串證人之問題，且其有固
    定住居所，無逃亡之可能，為此聲請准予停止羈押等語；經
    徵詢檢察官意見，據其函覆略以：被告坦承部分犯行，足認
    犯罪嫌疑重大，且部分犯行前後供述不一，復與共犯陳柏仲
    討論如何躲避查緝，有事實足認有逃亡之虞，又所涉販毒達
    10次，且有製造毒品犯行，有面臨重刑可能，所為侵犯公益
    甚鉅，有羈押之必要，應駁回停止羈押之聲請等語，有臺灣
    嘉義地方檢察署民國111年10月31日嘉檢曉寒111蒞4000字第
    1119030571號函附卷供參；本院參酌檢察官之意見，審酌被
    告於111年9月12日本院訊問時，坦承犯行，另有同案被告陳
    柏仲、證人張德文證述，且有扣押物品目錄表、法務部調查
    局濫用藥物實驗室鑑定書、手機內儲存之照片可憑，足認被
    告犯罪嫌疑重大；再考量被告所犯為最輕本刑10年以上有期
    徒刑之罪，其罪非輕，基於人性趨吉避凶之本性，面臨諸多
    罪行之審判，堪認被告逃亡之可能性仍高，並無法排除有此
    機率存在，且此可能性並不以達到充分可信或確定之程度為
    必要，故有相當理由足認被告有逃亡之虞，經權衡國家刑事
    司法權之有效行使、社會秩序及公共利益、被告人身自由之
    私益及防禦權受限制之程度，並確保日後審理之順利進行，
    本院認對被告維持羈押處分核屬適當及必要，尚難以具保或
    其他侵害較小之處分替代羈押，是被告以其無湮滅證據、勾
    串證人、逃亡之可能，請求具保停止羈押，或依刑事訴訟法
    第116條之2第1項第8款規定，命其不得直接或間接與證人、
    共犯接觸，及依同法第111條第1項之規定，命其提出保證書
    並指定相當之金額後停止羈押，並非可採。
　㈢另本案無刑事訴訟法第114條所列各款不得駁回具保聲請停止
    羈押之情形，被告於聲請具保停止羈押時亦未為此主張，有
    聲請具保狀可考，尚無由依刑事訴訟法第114條規定准許被
    告具保之聲請。
四、綜上，本院認本件實施羈押之原因仍存在，且不能因具保使
    之消滅，而有繼續羈押之必要，從而，被告聲請具保停止羈
    押，即難准許，應予駁回。
五、依刑事訴訟法第220條，裁定如主文。 　　　
中　　華　　民　　國　　111 　年　　11　　月　　8 　　日
                  刑事第一庭  審判長法　官　王慧娟
　　　　　　　　　                  法  官  余珈瑢
　　　　　　　　　                  法  官  林富郎
上列正本證明與原本無異。
如不服本裁定，應於裁定送達後5日內向本院提出抗告狀（應附
繕本）。
中　　華　　民　　國　　111 　年　　11　　月　　8 　　日
                                    書記官  陳雪鈴